臺灣臺中地方法院刑事判決　　　　　　　　　　　　九十三年度易字第二六八四號
　　公　訴　人　臺灣臺中地方法院檢察署檢察官
　　被　　　告　丙○○
右列被告因竊盜案件，經檢察官聲請以簡易判決處刑（九十三年度偵字第一三一四三
號）及臺灣苗栗地方法院檢察署檢察官移
），本院豐原簡易庭認不宜逕以簡易判決處刑，應適用通常訴訟程序審判，本院判決
如左：
    主  文
丙○○連續攜帶兇器竊盜，處有期徒刑拾月。
    事  實
一、丙○○基於意圖為自己不法所有之概括犯意，連續於：(一)民國九十三年五月三十
    一日十七時許，在戊○○負責看管、位於苗栗縣卓蘭鎮內灣里之「耀泰砂石廠」
    內，持客觀上足以對人之生命、身體、安全構成威脅，可供兇器使用之鐵剪器一
    支（未扣案），竊取戊○○所保管之高壓電纜線約三百公斤得手（未起獲），為
    戊○○當場發現報警查獲；(二)九十三年六月十一日二十二時十五分許，在臺中縣
    豐原市○○路一五三號前，徒手竊取甲○○所有之電鋸一支（未起獲），得手後
    放置於臺中市○○路旁，嗣經警調閱現場錄影設備畫面後循線查獲。
二、案經臺中縣警察局豐原分局報請臺灣臺中地方法院檢察署檢察官偵查後聲請簡易
    判決處刑及苗栗縣警察局大湖分局報請臺灣苗栗地方法院檢察署檢察官移送併案
    審理。
    理  由
一、訊據被告丙○○對於右揭犯罪事實(二)部分坦承不諱，核與被害人甲○○指述情節
    相符，並有現場錄影設備翻拍畫面六張在卷足資佐證，被告此部分竊盜犯行，洵
    堪認定。又被告丙○○對犯罪事實(一)部分矢口否認，並辯稱：伊案發當日並未前
    往戊○○看管之耀泰砂石廠，亦未竊取任何電纜線，其警訊中之自白係遭員警威
    脅云云。然查，右揭犯罪事實(一)部分，業據證人戊○○於警詢及本院審理中指述
    甚詳，其中關於被告於九十三年五月三十一日十七時許駕駛車牌號碼末四碼為一
    五五二號廂型車前往其看管之耀泰砂石場內，持油壓剪剪取電纜線等節，均指述
    明確，並於本院審理時明確指認確為被告前往竊取無誤。而查，證人戊○○之所
    以認定被告即為竊賊，係因被告曾在伊看管砂石廠隔壁之拓泰砂石廠擔任砂石車
    司機，伊曾經看過他，固能清楚指認當時竊盜之人就是在庭被告等節，亦據其陳
    述在卷（參臺灣苗栗地方法院檢察署九十三年度偵字第二九三六號卷第七、八頁
    及本院九十四年二月三日審判筆錄）。次查證人戊○○對於被告手臂處之刺青特
    徵、案發之際所駕駛車輛車牌號碼末四碼、竊取所用之工具等均能明確指證，且
    其與被告亦無宿怨故仇，自無任意攀誣之理，是證人戊○○證述內容自堪採信。
    再查，被告於警詢中有關如何著手竊取砂石場電纜線等內容確係其本於自由意志
    自白，未曾受有脅迫等情，亦據製作筆錄之員警張清龍到庭結證屬實（參本院同
    上審判筆錄）。被告雖辯稱，伊當時剛勒戒完畢，員警威脅伊要認罪，否則要伊
    驗尿，稱如果驗有要一併移送云云；然查被告係於九十二年五月間執行觀察勒戒
    （參卷附臺灣高等法院被告全國前案紀錄表），距本件竊盜案件製作警詢筆錄之
    時間即九十三年六月九日已一年有餘，顯非其所述之甫勒戒完畢；且查，被告自
    承伊係於九十三年六月九日前一年施用第一級毒品海洛因，伊於製作警詢筆錄之
    前並未吸食毒品等語（參本院上開審判筆錄）；則被告既未曾於九十三年六月九
    日前施用毒品，被告自亦無須畏懼採尿驗毒之理；被告上開所辯，顯係卸責之詞
    ，不足採信。至被告另辯稱，伊之前曾獲得案外人張德富同意撿拾鐵塊攜至證人
    即舊貨商乙○○經營之資源回收處出售乙節，雖據證人乙○○到庭結證稱被告確
    曾多次持鐵塊出售與伊屬實，且證人戊○○亦證稱被告確於案發前有四、五次至
    隔鄰砂石場撿拾鐵塊之情形，然此部分固足證明被告確曾於本件案發前自他處拾
    得鐵塊後持往乙○○處出售，惟此部分究與本案無涉，自不足為被告有利之證據
    。再被告迄未陳報證人張德富及豐原國產汽車廠長之年籍資料及住居所，致本院
    無從傳訊，且被告亦於本院審理時表明捨棄二位證人；本院審酌證人張德富固堪
    證明被告曾獲同意至「鉅輝砂石場」內撿拾鐵塊，惟與本案並無明顯關連，再證
    人即豐原國產汽車廠廠長是否足證明被告確曾於案發之日前往該址，尚不可知，
    況查被告非該汽車廠員工，其行蹤亦非該廠長所能確切掌握等情，認上開二證人
    均無傳訊之必要，爰不再傳訊，附此敘明。綜上所述，本件事證明確，被告右揭
    竊盜犯行，洵堪認定。
二、按刑法第三百二十一條第一項第三款之攜帶兇器竊盜罪，係以行為人攜帶兇器竊
    盜為其加重條件，此所謂兇器，其種類並無限制，凡客觀上足對人之生命、身體
    、安全構成威脅，具有危險性之兇器均屬之，且祇須行竊時攜帶此種具有危險性
    之兇器為已足，並不以攜帶之初有行兇之意圖為必要（最高法院七十九年度臺上
    字第五二五三號判例要旨參照）。查被告丙○○就犯罪事實(一)部分攜帶鐵剪器一
    支並用以行竊，而該鐵剪器屬堅硬銳利之金屬製器具，其既可剪斷電纜線，客觀
    上即足以對他人之生命、身體、安全構成威脅，顯係具有危險性之兇器。核被告
    所為，犯罪事實(一)部分，係犯刑法第三百二十一條第一項第三款之攜帶兇器竊盜
    罪，犯罪事實(二)部分係犯刑法三百二十條第一項之普通竊盜罪。再查被告先後為
    犯罪事實(一)、(二)示之攜帶兇器竊盜及普通竊盜犯行，時間緊接，各觸犯基本構成
    要件相同之罪，顯係基於概括犯意為之，為連續犯，應依刑法第五十六條之規定
    ，從一重之刑法第三百二十一條第一項第三款之攜帶兇器竊盜罪處斷，並依法加
    重其刑。又被告犯罪事實(一)之加重竊盜犯行部分（即併案之臺灣苗栗地方法院檢
    察署九十三年度偵字第二九三六號案件），雖均未據公訴人提起公訴，然此部分
    與已起訴之犯罪事實(二)間，具連續犯裁判上一罪之關係，為起訴效力所及，本院
    自應予以審究，併此敘明。爰審酌被告之平日素行，且其年輕力強，不思上進，
    自力更生，竟為貪圖私利，從事宵小行徑，絲毫不具尊重他人財產權之基本觀念
    而多次行竊，且就犯罪事實(一)部分另攜帶客觀上足對人生命、身體之鐵剪器一支
    偷竊，對於社會治安所生危害之程度非輕及所竊得之財物價值，惟念及其犯罪後
    坦承部分犯行，態度尚稱良好等一切情狀，量處如主文所示之刑，以示懲儆。至
    未扣案之鐵剪器一支，雖係供犯本件犯罪事實(一)竊盜犯行所用之物，然既未扣案
    ，且上開之物復非屬違禁物，為免將來執行之困難，爰不另為沒收之宣告，附此
    敘明。
據上論斷，應依刑事訴訟法第四百五十二條、第二百九十九條第一項前段，刑法第五
十六條、第三百二十一條第一項第三款，判決如主文。
本案經檢察官丁○○到庭執行職務。
中      華      民      國    九十四    年      二      月     十七     日
                              臺灣臺中地方法院刑事第四庭
                                  審判長法  官  張  靜  琪
                                        法  官  郭  妙  俐
                                        法  官  王  鏗  普
右正本證明與原本無異。
如不服本判決，應於收受本判決後十日內向本院提出上訴書狀，其未敘述上訴理由者
，並得於提起上訴後十日內向本院補提理由書狀（均須按他造當事人之人數附繕本）
「切勿逕送上級法院」。
                                        書記官
中      華      民      國    九十四    年      二      月     十七     日
附錄本案論罪科刑法條全文：
刑法第三百二十一條
犯竊盜罪而有左列情形之一者，處六月以上、五年以下有期徒刑：
一  於夜間侵入住宅或有人居住之建築物、船艦或隱匿其內而犯之者。
二  毀越門扇、牆垣或其他安全設備而犯之者。
三  攜帶兇器而犯之者。
四  結夥三人以上而犯之者。
五  乘火災、水災或其他災害之際而犯之者。
六  在車站或埠頭而犯之者。
前項之未遂犯罰之。
